【裁判字號】    89,台非,290
【裁判日期】    890907
【裁判案由】    業務過失致人於死
【裁判全文】
最高法院刑事判決                                八十九年度台非字第二九○號
    上訴人  最高法院檢察署檢察總長
    被  告  甲○○
右上訴人因被告業務過失致人於死案件，對於台灣南投地方法院中華民國八十九年二
月二十一日第一審確定判決（八十九年度交訴字第二號，起訴案號：台灣南投地方法
院檢察署八十八年度偵字第三八四九號），認為部分違背法令，提起非常上訴，本院
判決如左：
    主  文
原判決關於宣告緩刑違背法令部分撤銷。
    理  由
非常上訴理由稱：「按判決不適用法則或適用法則不當者，為違背法令，刑事訴訟法
第三百七十八條定有明文。又受二年以下有期徒刑、拘役或罰金之宣告，認以暫不執
行為適當，得宣告緩刑者，以未曾受有期徒刑以上刑之宣告，或前受有期徒刑以上刑
之宣告，執行完畢或赦免後，五年以內未受有期徒刑以上刑之宣告為限，亦為刑法第
七十四條所明定。經查本件被告甲○○前於（民國）八十七年間因曾犯偽造文書罪，
經台灣南投地方法院於八十八年九月十四日，以八十八年度投刑簡字第六一八號簡易
判決判處有期徒刑四月，緩刑三年確定。此有台灣南投地方法院八十八年度投刑簡字
第六一八號刑事卷宗等相關案卷可稽。嗣該被告又因觸犯本案過失致人於死罪，經台
灣南投地方法院於八十九年二月二十一日，以八十九年度交訴字第二號刑事判決判處
有期徒刑一年，緩刑二年。依前揭說明，原判決併予宣告被告緩刑二年部分自屬違背
法令。案經確定，爰依刑事訴訟法第四百四十一條、第四百四十三條提起非常上訴，
以資糾正。」等語。
本院按受二年以下有期徒刑、拘役或罰金之宣告，認為以暫不執行為適當者，雖得宣
告二年以上五年以下之緩刑；但以(一)未曾受有期徒刑以上刑之宣告者。(二)前受有期徒
刑以上刑之宣告執行完畢或赦免後，五年以內未曾受有期徒刑以上刑之宣告者為限，
刑法第七十四條定有明文。本件被告甲○○於八十七年間因偽造文書案件，經台灣南
投地方法院於八十八年九月十四日，以八十八年度投刑簡字第六一八號判處有期徒刑
四月，緩刑三年，並於八十八年九月二十七日確定，有該刑事卷宗可稽。詎被告嗣於
八十八年五月二十六日再犯業務過失致人於死罪，經台灣南投地方法院於八十九年二
月二十一日，以八十九年度交訴字第二號刑事判決，判處有期徒刑一年，併諭知緩刑
二年確定，亦有該案刑事卷宗足憑。被告前既已曾受有期徒刑四月，緩刑三年之宣告
確定，復無刑法第七十六條失其刑之宣告效力之情形，原判決疏未細察，仍於諭科其
刑外，仍併宣告緩刑二年，自屬於法有違。案經確定，非常上訴意旨執以指摘，洵有
理由。因原判決尚非不利於被告，本院僅將其關於宣告緩刑違背法令部分撤銷，以資
糾正。
據上論結，應依刑事訴訟法第四百四十七條第一項第一款前段，判決如主文。
中      華      民      國    八十九    年      九      月      七      日
                              最高法院刑事第六庭
                                  審判長法官  紀  俊  乾
                                        法官  黃  正  興
                                        法官  張  春  福
                                        法官  韓  金  秀
                                        法官  陳  世  雄
      右正本證明與原本無異
                                              書  記  官
中      華      民      國    八十九    年      九      月     十一     日


司法院資訊處製作；財團法人民間司法改革基金會備份。
